臺灣桃園地方法院刑事判決　　　　　　　 96年度訴字第914號
公　訴　人　臺灣桃園地方法院檢察署檢察官
被　　　告　甲○○
　　　　　　　　　　（另案現於台灣桃園監獄執行中）
上列被告因違反毒品危害防制條例案件，經檢察官提起公訴（96
年度毒偵字第1420號），被告為有罪之陳述，本院裁定由受命法
官獨任進行簡式審判，茲判決如下︰
    主  文
甲○○施用第一級毒品，累犯，處有期徒刑拾壹月。
    事  實
一、甲○○前因施用毒品案件，經本院於民國八十八年八月十七
    日，以八十八年度毒聲字第四六八○號裁定觀察、勒戒，經
    觀察、勒戒後，認有繼續施用毒品傾向，再經本院於八十八
    年九月九日，以八十八年度毒聲字第五二六○號裁定強制戒
    治，嗣經本院於八十九年一月二十一日，以八十九年度毒聲
    字第四一二號裁定停止戒治，再經本院於八十九年五月二十
    日，以八十九年度毒聲字第三四五○號裁定撤銷停止戒治，
    於九十年八月三十一日強制戒治期滿，執行完畢釋放出監；
    又於九十一年間因施用毒品案件，經本院於九十一年六月十
    三日，以九十一年度毒聲字第一六八一號裁定強制戒治，並
    經本院於九十二年五月六日，以九十二年度毒聲字第一四一
    ○號裁定停止戒治，於九十二年九月十二日強制戒治期滿，
    執行完畢，並因該案經本院於九十二年間判處有期徒刑九月
    、六月，應執行有期徒刑一年一月確定，又於九十二年間因
    竊盜案件，經本院判處有期徒刑三月確定，與前開有期徒刑
    一年一月經本院裁定應執行有期徒刑一年三月確定；又於九
    十三年間因施用毒品案件，經本院判處有期徒刑七月、四月
    ，應執行有期徒刑九月確定，與前開有期徒刑一年三月接續
    執行，執行中經假釋，於九十四年十一月二十五日縮刑假釋
    期滿，未經撤銷假釋，未執行之刑以執行論而執行完畢。
二、惟甲○○猶不知悔改，明知毒品海洛因屬毒品危害防制條例
    規定禁止持有、施用之第一級毒品（下簡稱：海洛因），竟
    基於施用海洛因之犯意，於九十六年一月十五日六時、七時
    間某時許，在桃園縣龍潭鄉烏樹林村一一鄰烏林八號住處內
    ，施用海洛因一次。嗣於同日十六時許，在桃園縣龍潭鄉○
    ○街附近某處，因另案竊盜案件為警查獲，經其同意採尿後
    查獲。
三、案經桃園縣政府警察局八德分局報由台灣桃園地方法院檢察
    署檢察官偵查起訴。
    理  由
一、被告甲○○於本院審理時對其有於上開時、地，施用海洛因
    一次等情坦承不諱，而被告於九十六年一月十六日某時許，
    經警採取其尿液，送台灣檢驗科技股份有限公司鑑驗，經該
    公司以免疫分析法初驗，再以極精密之氣相層析質譜儀分析
    法（GC\M S）確認，被告之尿液呈現嗎啡陽性反應，此有桃
    園縣政府警察局龍潭分局被採尿人姓名對照表、台灣檢驗科
    技股份有限公司濫用藥物檢驗報告各一份可憑。又TOXI-LAB
    法分析原理為薄層色層分析，當其他藥物與安非他命（或嗎
    啡類毒品）呈現相同滯留高度與顏色反應，方可能呈現偽陽
    性；EMIT法則屬免疫學分析原理，當其他藥物與安非他命（
    或嗎啡類毒品）化學結構相近才可能引起偽陽性。檢體再經
    氣相層析質譜儀確認，可將免疫分析法、薄層色層分析法所
    造成之偽陽性結果排除，均不致產生安非他命（或嗎啡類毒
    品）偽陽性反應，此先後經行政院衛生署管制藥品管理局九
    十年一月二十日管檢字第九一０九一號及九十年八月十六日
    管檢字第九六九四六號分別函述甚明。被告之尿液經上開檢
    驗，已足認定其尿中確有嗎啡類毒品之陽性反應。參以服用
    海洛因後，二十四小時內約有服用量百分之八十排泄於尿液
    中，其於尿液中可檢出之最長時限，受施用劑量、施用方式
    、個人體質及其代謝情況等因素影響，一般可檢出之最長時
    限，為服用後二至四天，有行政院衛生署管制藥品管理局九
    十一年十月二十一日管檢字第一一ＯＯ二號函敘甚明。足認
    被告自白其有於上開時、地，施用海洛因一次等情與事實相
    符。
三、被告前因施用毒品案件，經本院於八十八年八月十七日，以
    八十八年度毒聲字第四六八○號裁定觀察、勒戒，經觀察、
    勒戒後，認有繼續施用毒品傾向，再經本院於八十八年九月
    九日，以八十八年度毒聲字第五二六○號裁定強制戒治，嗣
    經本院於八十九年一月二十一日，以八十九年度毒聲字第四
    一二號裁定停止戒治，再經本院於八十九年五月二十日，以
    八十九年度毒聲字第三四五○號裁定撤銷停止戒治，於九十
    年八月三十一日強制戒治期滿，執行完畢釋放出監；又於九
    十一年間因施用毒品案件，經本院於九十一年六月十三日，
    以九十一年度毒聲字第一六八一號裁定強制戒治，並經本院
    於九十二年五月六日，以九十二年度毒聲字第一四一○號裁
    定停止戒治，於九十二年九月十二日強制戒治期滿，執行完
    畢；又於九十三年間因施用毒品案件，經本院判處有期徒刑
    七月、四月，應執行有期徒刑九月確定，有台灣桃園地方法
    院檢察署刑案資料查註紀錄表、台灣高等法院被告前案紀錄
    表各一份在卷足憑。依上開說明，被告係三犯以上本件施用
    毒品之罪，檢察官予以起訴，即無不合。本件事證已經明確
    ，被告犯行堪予認定。
四、核被告所為，係犯毒品危害防制條例第十條第一項之施用第
    一級毒品罪。被告施用海洛因前之持有海洛因之低度行為，
    為高度之施用行為所吸收，不另論罪。查被告前於九十二年
    間因施用毒品案件，經本院判處有期徒刑九月、六月，應執
    行有期徒刑一年一月確定，又於九十二年間因竊盜案件，經
    本院判處有期徒刑三月確定，與前開有期徒刑一年一月經本
    院裁定應執行有期徒刑一年三月確定；又於九十三年間因施
    用毒品案件，經本院判處有期徒刑七月、四月，應執行有期
    徒刑九月確定，與前開有期徒刑一年三月接續執行，執行中
    經假釋，於九十四年十一月二十五日縮刑假釋期滿，未經撤
    銷假釋，未執行之刑以執行論而執行完畢，有台灣高等法院
    被告前案紀錄表、台灣桃園地方法院檢察署刑案資料查註表
    各一份在卷可考，被告五年以內故意再犯本件有期徒刑以上
    之罪，為累犯，應依刑法第四十七條第一項之規定，加重其
    刑。
五、爰審酌被告有事實欄一所載前科情形，業如前述，素行不佳
    ，且其中已曾多次施用毒品，先後經觀察、勒戒、強制戒治
    ，且經判處有期徒刑二次，又犯本件同罪質之施用毒品罪，
    惡性較重，惟念其所犯屬自殘行為，本次係同時施用海洛因
    一次，數量非多，犯後為前開自白等一切情狀，而量處如主
    文所示之刑，以示懲儆。
六、被告於準備程序中，就被訴事實為有罪之陳述，是本件合於
    刑事訴訟法第二百七十三條之一第一項之要件，經本院裁定
    由受命法官獨任進行簡式審判程序，併於敘明。
據上論斷，應依刑事訴訟法第二百七十三條之一第一項、第二百
九十九條第一項前段，毒品危害防制條例第十條第一項，刑法第
十一條前段、第四十七條第一項，判決如主文。
本案經檢察官徐文豪到庭執行職務。
中　　華　　民　　國　　96　　年　　6 　　月　　5 　　日
                  刑事第三庭法  官  尹  良
上正本證明與原本無異。
如不服本判決，應於判決送達後十日內向本院提出上訴狀 (應附
繕本)， 上訴於臺灣高等法院。
                            書記官  廖宜政
中　　華　　民　　國　　96　　年　　6 　　月　　5 　　日
附論罪科刑法條：
毒品危害防制條例第十條
施用第一級毒品者，處六月以上五年以下有期徒刑。
施用第二級毒品者，處三年以下有期徒刑。
